臺灣高等法院民事判決
111年度重上字第205號
上  訴  人  楊忠雄    
訴訟代理人  詹晉鑒律師
            簡逸豪律師
被  上訴人  毛佳政  

訴訟代理人  李志正律師
上列當事人間請求確認本票債權不存在等事件，上訴人對於中華
民國110年12月30日臺灣臺北地方法院109年度店重訴字第1號第
一審判決提起上訴，本院於111年11月15日言詞辯論終結，判決
如下：
    主      文
上訴駁回。
第二審訴訟費用由上訴人負擔。
    事實及理由
一、上訴人在原審訴請確認臺灣臺北地方法院108年度司票字第1
    1538號裁定（下稱本票裁定）之本票債權新臺幣（下同）50
    0萬元及其利息不存在，上訴後就此部分聲明更正為確認上
    訴人簽發如原判決附表編號1至5所示之本票債權500萬元（
    下稱系爭本票一債權）及其利息不存在，查本票裁定之本票
    5紙即為系爭本票一，其訴訟標的同一，核屬民事訴訟法第2
    56條規定不變更訴訟標的，而補充或更正事實上或法律上之
    陳述之情形，被上訴人對此在程序上亦無意見（見本院卷第
    304頁），應予准許。　　　
二、上訴人主張：伊於民國107年11月4日至訴外人即女友蔡羽玄
    位於新北市○○區○○路000巷00號租屋處（下稱系爭租屋處）
    留宿，詎訴外人即蔡羽玄之配偶林志賢夥同真實姓名、年籍
    不詳之成年男子2人於翌日（5日）凌晨6時許闖入系爭租屋
    處，將伊綑綁雙手、以膠帶封口、眼罩朦眼，林志賢以言語
    恐嚇危害伊生命，並徒手毆打伊及強行取走伊之手機，佯裝
    成伊主動致電訴外人姚松村求救，姚松村到場後又擅自致電
    被上訴人到場，林志賢、姚松村及被上訴人等人共同脅迫伊
    就侵害配偶權賠償事宜簽立500萬元和解金之和解書（下稱
    系爭和解書），並由被上訴人及姚松村擔任保證人，另脅迫
    伊同日簽發系爭本票一交付林志賢，及簽發如原判決附表編
    號6所示之本票500萬元（下稱系爭本票二）交付被上訴人，
    伊得依民法第92條規定撤銷系爭本票一、二所為發票之意思
    表示。又被上訴人為惡意執票人，亦未實際代伊支付系爭和
    解書之500萬元，依票據法第13條但書、第14條規定，被上
    訴人就系爭本票一、二均不得享有票據上權利，竟主張繼受
    林志賢之債權而持系爭本票一對伊聲請本票裁定，爰訴請確
    認系爭本票一、二之債權及其利息均不存在等語。
三、被上訴人則以：伊於107年11月5日早上接獲友人姚松村聯繫
    前往系爭租屋處，本不願介入本件糾紛，因上訴人及姚松村
    請託協助，最後上訴人與林志賢達成賠償500萬元協議，當
    場簽立系爭和解書，並由上訴人簽發系爭本票一、二分別交
    付林志賢與伊作為擔保，並無任何恐嚇、脅迫之情事。伊於
    107年11月6日原邀同上訴人出面將和解金交付林志賢，惟上
    訴人拒不出面，並透過姚松村之配偶羅憶雯轉達請伊先代墊
    500萬元，伊遂於當日將500萬元現金交付林志賢，林志賢同
    時交付伊系爭和解書及系爭本票一（無記名本票依交付轉讓
    ），伊係因代償而繼受取得林志賢對上訴人之系爭本票一債
    權，與上訴人為擔保伊擔任系爭和解書保證人之風險所交付
    伊之系爭本票二，原因關係不同，上訴人未給付伊500萬元
    前，伊仍合法享有系爭本票二債權等語，資為抗辯。
四、原審判決駁回上訴人之全部請求，上訴人不服，提起上訴，
    聲明：㈠原判決廢棄；㈡確認上訴人簽發之系爭本票一債權及
    其利息不存在；㈢確認上訴人簽發之系爭本票二債權及其利
    息不存在。被上訴人則答辯聲明：上訴駁回。
五、查：㈠上訴人因與林志賢之配偶蔡羽玄涉嫌通姦行為，前於1
    07年11月5日簽立系爭和解書，由被上訴人及姚松村擔任保
    證人，上訴人並於同日簽發系爭本票一交付林志賢，簽發系
    爭本票二交付被上訴人；㈡林志賢嗣將系爭和解書及系爭本
    票一均交付被上訴人，被上訴人並持系爭本票一聲請本票裁
    定在案等事實，有系爭和解書（見原審卷一第39頁）、系爭
    本票一、二（見本票裁定卷第9至11頁；原審卷一第405頁）
    、林志賢簽寫之收據（見原審卷一第97、289頁）在卷可證
    ，並有本票裁定卷宗影本資料附卷可稽，且為兩造所不爭執
    （見本院卷第84、85頁）。　
六、本院之判斷：　　
　　上訴人依民法第92條、票據法第13條但書、第14條規定，訴
    請確認被上訴人就系爭本票一、二債權及其利息不存在等語
    ，為被上訴人所否認，並以前詞置辯。兩造同意簡化本件爭
    點項目（見本院卷第85頁）：㈠上訴人依民法第92條規定，
    主張撤銷系爭本票一、二所為發票之意思表示，有無理由？
    ㈡上訴人依票據法第13條但書、第14條規定，主張被上訴人
    就系爭本票一、二均不得享有票據上權利，有無理由？茲分
    述如下：
　㈠上訴人依民法第92條規定撤銷系爭本票一、二所為發票之意
    思表示，並無理由：　
  ⒈按因被脅迫而為意思表示者，表意人得撤銷其意思表示，民
    法第92條第1項前段定有明文。當事人主張其意思表示係因
    被脅迫而為之者，應就其被脅迫之事實，負舉證之責任。上
    訴人主張其簽發系爭本票一、二係受被上訴人與林志賢等人
    脅迫，為被上訴人所否認，自應由上訴人就此事實負舉證責
    任，合先敘明。
　⒉上訴人先前提告被上訴人、林志賢、姚松村、蔡羽玄等人於1
    07年11月5日對其涉犯傷害、妨害自由、恐嚇等罪嫌之刑事
    案件（下稱系爭刑案），除林志賢因徒手毆打上訴人，遭臺
    灣新北地方檢察署（下稱新北地檢署）檢察官以108年度偵
    字第10753號聲請簡易判決處刑，經臺灣新北地方法院109年
    度簡字第520號判處拘役30日確定外，其餘部分均經新北地
    檢署檢察官以108年度偵字第10753號為不起訴處分後，復經
    臺灣高等檢察署以109年度上聲議字第1520號駁回再議聲請
    而確定在案，此有上開刑事簡易判決查詢資料、聲請簡易判
    決處刑書、不起訴處分書、駁回再議處分書影本在卷可參（
    見原審卷一第63、64頁；第69至79頁；第191至196頁；第22
    9至232頁），並經本院調閱系爭刑案之卷宗資料審核屬實（
    見本院卷第191、199頁）。　
　⒊被上訴人抗辯其不認識上訴人，當天係受姚松村請託協助上
    訴人與林志賢磋商和解金額，願意借錢是因為姚松村保證不
    會有問題，到場時沒有看到上訴人戴眼罩、被綁住等語。經
    查：　
　⑴林志賢於系爭刑案陳稱：當時有打上訴人巴掌，但沒有蒙住
    其眼睛、貼住嘴巴還把他綁起來，亦沒有說要把他帶去山上
    做掉，不認識姚松村及被上訴人，我問上訴人怎麼解決他和
    蔡羽玄之事，他自己打電話請朋友過來，我把蔡羽玄帶到隔
    壁房間，我早懷疑她有其他男人，所以請朋友跟蹤她，當天
    談好和解後，就坐姚松村的車去王志超律師事務所做見證，
    沒有逼迫上訴人去，和解書收到錢後就交給被上訴人等語（
    見系爭刑案偵字卷第69頁）。其於原審則證述：我派人去跟
    蹤蔡羽玄，懷疑她外面有男人，有人通知我有男的跟她一起
    回家，去時看到上訴人沒穿衣服坐在床上，明顯是蔡羽玄的
    姘夫，當場打他一巴掌，和我一起去的其他人在旁邊看，沒
    有講話或叫囂，我問上訴人要怎麼解決他也不說，和解金額
    是他主動提的、和解書及本票也是他寫的，因為不確定這樣
    寫是否有效，所以提議去律師那邊詢問，他也同意，我不認
    識姚松村，是上訴人自己打電話叫來的，當時他可以自己下
    車、走路，也可以在律師前面自由講話，他沒有跟律師說不
    要做見證或被脅迫等語（見原審卷一第468至472頁）。
  ⑵姚松村於系爭刑案陳述：上訴人是我太太羅憶雯之客戶，他
    於107年11月5日早上7時許打電話給我幫他處理事情，到現
    場時看到他沒穿衣服圍著一條大被子，其他人我不認識，一
    個是林志賢，其他人說是徵信社的，林志賢帶蔡羽玄出去，
    蔡羽玄沒有再回來，本來林志賢說要報警，但上訴人說不要
    ，他說之前有妨害性自主前科，當時林志賢情緒激動，我也
    擔心人身安全，我就請被上訴人過來幫忙處理，上訴人一開
    始說賠償300萬元未獲同意，就請被上訴人和他們溝通等語
    （見系爭刑案偵字卷第66至68頁）。其另於原審證稱：上訴
    人於107年11月5日早上7時許打電話請我去板橋幫忙，抵達
    系爭租屋處後發現上訴人沒有穿衣服坐在床邊，林志賢說他
    老婆跟上訴人發生性行為他很生氣，上訴人請我想辦法，我
    就打給被上訴人，被上訴人係在不知情的情況下到系爭租屋
    處介入協調通姦的糾紛，上訴人表示希望能和解，協調和解
    事宜時，都沒有人對上訴人為任何強暴脅迫之行為，經過討
    論後他自願以500萬元和解，就寫了和解書及本票6張（5張1
    00萬元、1張500萬元），林志賢說要去律師事務所確認是否
    有法律效力，大家就一起前往律師事務所，事務所也是林志
    賢找的，律師看完後說這個有法律效力並請我和被上訴人補
    上保證人身分證字號，事情就結束了，隔天的事情我沒有參
    與，聽羅憶雯說被上訴人有請上訴人一同去交付和解金，但
    上訴人不予理會，被上訴人把和解金交給林志賢之後就簽發
    收據等語（見原審卷一第87至92頁）。核與上訴人曾表示：
    姚松村及毛哥（指被上訴人）說借我300萬元，歹徒還嫌少
    ，毛哥說可以幫忙調錢，最後以500萬元擺平，由姚松村與
    毛哥先代墊並開立100萬元本票5張及姚松村和毛哥保證之和
    解書給林志賢，毛哥也要我開500萬元本票做為保證等語相
    符，此有上訴人與羅憶雯間iMessenge之對話截圖為證（見
    原審卷一第269頁）。且依上訴人提出內政部警政署書函（
    見系爭刑案偵字卷第94頁；原審卷一第47頁），其曾遭員警
    採集DNA樣本，雖經不起訴處分確定，然此適足以佐證姚松
    村上開陳稱上訴人涉有妨害性自主前科故不願報警乙節，堪
    予採信。
　⑶又蔡羽玄為林志賢之配偶，有彼等之戶籍資料為證（見糸爭
    刑案偵字卷第24、25頁），其於系爭刑案陳稱：因林志賢有
    家暴而分居，還沒有離婚，不知道林志賢為何知悉系爭租屋
    處，林志賢趁我和上訴人睡覺，凌晨時和朋友一起進來，把
    我拉出去打，關在另一個房間，後來發生的事情我就不清楚
    ，後來林志賢說他們有簽立和解書，當時林志賢很生氣，有
    用手毆打上訴人，我沒聽到有恐嚇的話，沒有看到林志賢有
    帶電擊棒等語（見系爭刑案偵字卷第58、59頁）。　　
  ⑷勾稽林志賢、姚松村與蔡羽玄上開陳述內容，核與被上訴人
    主張大致相符。又王志超律師於108年11月1日在系爭刑案中
    雖具狀表示：就兩造等有無前往其事務所確認本票及和解書
    之法律效力及辦理公證已不復記憶，惟當日於其事務所並無
    發生任何強迫脅迫之情事（見系爭刑案偵字卷第81頁），然
    上訴人於警、偵訊時自承：簽立系爭和解書與系爭本票一、
    二後，林志賢提議說要去律師事務所比較有保障，由姚松村
    開車載我、被上訴人與林志賢去律師事務所，見到律師後，
    林志賢把系爭和解書拿給律師看，律師說有保障，但要把兩
    位保證人身分資料填齊，林志賢本來要求姚松村與被上訴人
    在系爭本票一背書保證，後來也沒有背書等語（見系爭刑案
    偵字卷第12頁、第36頁反面），亦可證明兩造與林志賢、姚
    松村事後確有一起前往律師事務所見證系爭和解書、系爭本
    票一、二之事實。
　⑸查上訴人如確遭被上訴人、林志賢、姚松村、蔡羽玄等人共
    謀恐嚇脅迫簽立系爭和解書與簽發系爭本票一、二，被上訴
    人、林志賢、姚松村無須事後再前往律師事務所詢問，致增
    加自己之風險，甚至被律師要求在系爭和解書上補正姚松村
    與被上訴人之身分證號碼，而上訴人會同前往律師事務所，
    卻不即時求救，亦與社會常情相違。且上訴人於警訊時陳稱
    自107年9月間起至本件發生之日止，先後與蔡羽玄發生3次
    性行為等語（見系爭刑案偵字卷第11頁反面），此與一般俗
    稱仙人跳行為，通常係在雙方準備為首次性行為或當時即遭
    他造之配偶或伴侶予以揭發而藉機恐嚇脅迫之情節不符，況
    蔡羽玄無須證述上訴人與自己均遭林志賢毆打而使林志賢陷
    於更為不利之情況，林志賢亦無迂迴要求被上訴人與姚松村
    在系爭和解書上擔任保證人，甚至原打算要求姚松村與被上
    訴人在系爭本票一背書保證之必要，綜合本件情節判斷，尚
    難認定上訴人主張其係遭脅迫而簽發系爭本票一、二乙節屬
    實。
　⒋上訴人下述主張，均不可採：
　⑴上訴人於107年11月5日18時54分就診，經醫師檢視結果，受
    有左腕挫傷瘀腫、右前臂多處挫傷瘀紅之傷害（下稱系爭傷
    害），固有其提出之臺北市立聯合醫院（和平院區）驗傷診
    斷證明書1份在卷可參（見原審卷一第123頁），惟系爭傷害
    核與上訴人就醫時自訴「……用手打傷臉部及撞倒牙齒，及用
    電擊棒用到肚子」，與其向臺北市政府警察局萬華分局報案
    時指稱「……遭人以電擊棒電擊右胸」（見系爭刑案偵字卷第
    11頁反面），互有不符。上訴人雖主張林志賢與同行之人有
    綑綁其雙手、以膠帶封口、眼罩朦眼，林志賢並恐嚇「要把
    你帶去山上做掉」、「要用黑帶子把你做成上吊」、「要在
    現場把你解決掉」等危害生命安全之言語云云，然就此部分
    並未舉證以實其說，況系爭刑案就此部分已為不起訴處分確
    定，亦如前述說明，故上訴人此部分主張，尚無可採。
　⑵上訴人另表示其手機當時已遭林志賢等人掌控，因羅憶雯擔
    任其理專，姚松村、羅憶雯夫妻協助設定其手機密碼，渠等
    均知悉其手機密碼，林志賢使用該手機與姚松村聯繫，藉此
    製造其撥打給姚松村求救之外觀，整件仙人跳姚松村是主嫌
    云云（見本院卷第83頁）。惟手機內資訊通常涉及大量個人
    隱私、交易安全等資料，上訴人未就姚松村、羅憶雯夫妻協
    助其設定手機密碼且自己未予變更之事實，提出任何證據以
    資證明，其稱因羅憶雯擔任其理專即知悉其手機密碼，亦與
    社會常情有違，自難採信。況上訴人自承與姚松村之間並無
    仇怨（見本院卷第82頁），亦無證據證明林志賢與姚松村、
    羅憶雯夫妻早已相識。又上訴人請求調閱其手機當時撥打顯
    示2支電話之通聯紀錄，欲藉其手機有撥打至其所不認識之
    人，證明其手機當時已遭林志賢等人掌控之情事，經原審調
    閱後，0000000000之門號申請人為訴外人廖家德（見原審卷
    二第31頁），經原審調閱該門號於107年11、12月之通聯紀
    錄，遠傳電信股份有限公司回覆系統已無留存（見原審卷二
    第57頁），最近6個月則查無用戶申辦（見原審卷二第73頁
    ）；另一支0000000000之門號，中華電信股份有限公司回覆
    表示，因超過6個月保存期限無法查詢（見原審卷二第59頁
    ），最近6個月經原審核對該公司函覆之光碟資料，亦查無
    該門號與被上訴人、林志賢、姚松村間之通聯紀錄（見原審
    卷二第69、71頁），考量手機門號申請人未必為持有人，且
    依通聯紀錄均查無前述2支電話門號與被上訴人、林志賢、
    姚松村等人有何關連（見原審卷二第90頁），是上訴人空言
    其手機遭林志賢掌控而製造撥打給姚松村求救之外觀云云，
    實無可採。
　⑶又上訴人前述一方面指摘本件主嫌是姚松村云云，另一方面
    卻指稱姚松村亦遭林志賢等人毆打胸口，其竟予以否認，顯
    見其與林志賢、被上訴人等共謀強暴、恐嚇上訴人簽發系爭
    本票一、二云云（見本院卷第293頁），明顯互有矛盾，已
    無可採。而姚松村明確否認有遭林志賢等人毆打之事實（見
    原審卷一第92頁），依上訴人提出其與羅憶雯間之iMesseng
    e對話截圖，羅憶雯亦明確表示其不在現場，不清楚事發經
    過，姚松村沒有講等語（見原審卷一第113至117頁），並經
    羅憶雯證述：姚松村沒有說被打，但說有拉扯，有輕微瘀青
    ，上訴人故意誘導我講當天狀況等語（見原審卷一第300頁
    ）。況上訴人既表示其遭林志賢等人綑綁雙手、以膠帶封口
    、眼罩蒙眼，為何能目睹姚松村胸口遭毆打，此亦屬矛盾。
    上訴人未能合理說明姚松村否認有遭林志賢等人毆打，何以
    即可據此認定姚松村與林志賢、被上訴人等人共謀強暴脅迫
    行為，是上訴人此部分主張，不足採信。
　⑷上訴人另主張林志賢徒手毆打造成系爭傷害之事實，業經系
    爭刑案簡易判決確定，已影響上訴人意思決定自由，其受脅
    迫始簽發系爭本票一、二云云（見本院卷第51、292、305頁
    ）。然查，林志賢係因目睹上訴人未穿衣服與自己配偶蔡羽
    玄同床共眠之情事，一時情緒激動下徒手毆打上訴人，並經
    系爭刑案簡易判決確定在案，此與上訴人通知姚松村，姚松
    村再通知被上訴人到場，當時林志賢已無暴力脅迫行為，經
    雙方就賠償事宜協調後，上訴人自願簽立系爭和解書及簽發
    系爭本票一、二之事實，互不相涉，系爭刑案除就系爭傷害
    判處林志賢有罪外，其餘部分均為不起訴處分確定，亦詳如
    前述，是上訴人前開主張，亦不足採。
　⒌綜上，上訴人未能提出證據證明其確係遭被上訴人、姚松村
    、林志賢等人脅迫而簽發系爭本票一、二之事實，則上訴人
    主張依民法第92條第1項前段規定撤銷簽發系爭本票一、二
    之意思表示云云，委無可採。
　㈡上訴人依票據法第13條但書、第14條規定，主張被上訴人就
    系爭本票一、二均不得享有票據上權利，並無理由：
　⒈按執票人取得票據出於惡意者，票據債務人得以自己與發票
    人或執票人之前手間所存抗辯之事由對抗執票人。以惡意或
    有重大過失取得票據者，不得享有票據上之權利。無對價或
    以不相當之對價取得票據者，不得享有優於其前手之權利。
    票據法第條第13條但書、第14條分別定有明文。票據行為，
    為不要因行為，票據上之權利義務，悉依票上所載文義定之
    ，與其基礎之原因關係各自獨立，執票人不負證明關於給付
    原因之責任，如票據債務人主張執票人取得票據係出於惡意
    、重大過失、無對價或以不相當之對價取得票據時，自應由
    該債務人負舉證之責。故上訴人就被上訴人從其前手林志賢
    取得系爭本票一、被上訴人自己取得之系爭本票二均屬惡意
    等事實，應負舉證之責。　　　　
  ⒉經查：
　⑴被上訴人交付500萬元現金予林志賢後，取得系爭本票一之事
    實，業經林志賢證述屬實（見原審卷一第467、468頁；本院
    卷第160、161頁），另有被上訴人提出林志賢之手寫收據（
    見原審卷一第97頁）、其與羅憶雯之Line對話截圖（見原審
    卷一第273至281頁）、上訴人與羅憶雯之iMessenge對話截
    圖（見原審卷一第269至271頁）在卷可參，而被上訴人就其
    交付前述現金之資金來源主要係訴外人蕭富所交付乙節，已
    提出蕭富向訴外人鼎盛工程有限公司（下稱鼎盛公司）承包
    土方工程之合約與蕭富給付450萬元之保管條、本票為證（
    見原審卷一第513至515頁），並經證人蕭富到庭證述：確有
    承包鼎盛公司土方工程取得款項後交付450萬元現金予被上
    訴人等語（見本卷第158、159頁），復有其提出鼎盛公司所
    交付兌領之票據、發票資料附卷為憑（見本院卷第169至181
    頁）。　
　⑵被上訴人曾委由羅憶雯通知上訴人一起前往交付和解金500萬
    元予林志賢，但遭上訴人拒絕乙節，此經證人羅憶雯證稱：
    事後才知道107年11月5日上訴人簽發系爭本票一、二之事，
    同年月6日因被上訴人聯絡不到上訴人，請我幫忙聯絡，要
    與上訴人一起去交付500萬元，上訴人拒絕一起去，說全權
    交給被上訴人處理，我用簡訊傳達，並回報被上訴人，相關
    簡訊都是我和兩造間聯絡時所傳等語（見原審卷一第298至3
    00頁），並有上訴人與羅憶雯107年11月5日至7日間iMessen
    ge對話紀錄之截圖在卷可證（見原審卷一第369至377頁、第
    387至393頁）。依上開對話紀錄顯示，羅憶雯轉述被上訴人
    邀同上訴人一起去交付和解金500萬元予林志賢時，上訴人
    表示僅需取回系爭本票一及系爭和解書即可、其不必參與，
    嗣後又向羅憶雯多次詳細確認被上訴人是否已取回上開文件
    ，而對於羅憶雯多次詢問其是否欲至警察局備案卻未正面回
    應，是上訴人拒絕會同被上訴人至林志賢處在先，待被上訴
    人獨自前往交付500萬元，並取回系爭本票一與系爭和解書
    後，事後又否認被上訴人交付林志賢500萬元之情事，堪予
    認定。
　⑶上訴人未就被上訴人係出於惡意、重大過失、無對價或以不
    相當之對價取得系爭本票一、二之事實，舉證以實其說，而
    上訴人非受強暴脅迫而簽發系爭本票一、二，亦如前述，則
    上訴人援引票據法第13條但書、第14條規定主張系爭本票一
    、二之票據債權均不存在云云，自屬無據。
　⒊又系爭本票二係上訴人為擔保被上訴人同意擔任系爭和解書
    之保證人關係而簽發，被上訴人就系爭本票一、二實際上至
    多僅享有500萬元債權乙節，為被上訴人所自承（見本院卷
    第84頁），此與上訴人簽發系爭本票一交付林志賢之原因關
    係尚有不同，系爭本票一、二債權均屬存在，已如前述，且
    系爭本票二未經被上訴人提示行使權利，亦為兩造所不爭，
    則被上訴人選擇繼受林志賢所取得之系爭本票一聲請本票裁
    定，為其權利之行使，上訴人在被上訴人尚未行使系爭本票
    二之票據權利，自己亦未清償系爭本票一之債權時，逕行訴
    請確認系爭本票二債權不存在云云，亦無可採。　　　
七、綜上所述，上訴人依民法第92條、票據法第13條但書、第14
    條規定，訴請確認被上訴人就系爭本票一、二債權及其利息
    不存在，非屬正當，不應准許。從而原審所為上訴人敗訴之
    判決，並無不合。上訴論旨指摘原判決不當，求予廢棄改判
    ，為無理由，應駁回其上訴。
八、本件事證已臻明確，兩造其餘之攻擊或防禦方法及所用之證
    據，經本院斟酌後，認為均不足以影響本判決之結果，爰不
    逐一論列，附此敘明。
九、據上論結，本件上訴為無理由，依民事訴訟法第449條第1項
    、第78條，判決如主文。
中　　華　　民　　國　　111 　年　　11　　月　　29　　日
                  民事第二十五庭  
                        審判長法  官  謝碧莉
                              法  官  賴秀蘭
                              法  官  林俊廷  
正本係照原本作成。
如不服本判決，應於收受送達後20日內向本院提出上訴書狀，其
未表明上訴理由者，應於提出上訴後20日內向本院補提理由書狀
（均須按他造當事人之人數附繕本）上訴時應提出委任律師或具
有律師資格之人之委任狀；委任有律師資格者，另應附具律師資
格證書及釋明委任人與受任人有民事訴訟法第466 條之1第1項但
書或第2項所定關係之釋明文書影本。如委任律師提起上訴者，
應一併繳納上訴審裁判費。
中　　華　　民　　國　　111 　年　　11　　月　　30　　日
　　　　　　　　　　　    　　書記官  高瑞君